【裁判字號】    85,台上,2741
【裁判日期】    851129
【裁判案由】    給付工程款
【裁判全文】
最高法院民事判決                              八十五年度台上字第二七四一號
    上  訴  人  悅富工程有限公司
    法定代理人  陳巍然
    訴訟代理人  楊永成律師
    被 上訴 人  甲○○
右當事人間請求給付工程款事件，上訴人對於中華民國八十五年三月十九日台灣高等
法院第二審判決（八十四年度上字第一八六三號），提起上訴，本院判決如左：
    主  文
上訴駁回。
第三審訴訟費用由上訴人負擔。
    理  由
本件被上訴人主張：伊於民國八十三年七月十二日，承包上訴人之「東湖潤泰」及「
力霸帝景」等工地之輕隔牆批土工程，其樓板縫及樑縫等縫隙。原約定以汐力康施作
，嗣兩造於八十三年十月二十七日另約定改為批土處理，並按實作數量以每公尺新台
幣（下同）五十三元計價。伊已依約完工，追加工程款共四十二萬五千六百零二元，
上訴人竟藉詞不付等情，求為命上訴人如數給付並加給法定遲延利息之判決（第一審
判命上訴人給付二萬五千六百元本息，駁回被上訴人其餘之請求，上訴人就其敗訴部
分未據聲明不服，已告確定）。
上訴人則以：兩造原簽訂之合約，已包含系爭追加工程部分，被上訴人之請求，自無
理由等語，資為抗辯。
原審依審理之結果，以：被上訴人主張之事實，已據其提出上訴人公司之連繫單二紙
及工程計價單為證，證人即上訴人公司工程人員吳凌輝亦證稱系爭追加工程不包含在
原契約之範圍內，此部分單價每公尺五十三元等語，上訴人對於連繫單、工程計價單
之真正及證人吳凌輝之證詞均不爭執，足認被上訴人之主張為真實，上訴人辯稱系爭
追加工程已包含在原契約內，證人即上訴人公司之科長江安暉亦附合其說，委無足採
。而由計價單所列「估驗」、「複核」及「核對」各欄，均已逐層簽章，再參酌前述
吳凌輝之證言，足認兩造間就追加工程單價係按每公尺五十三元計算，如兩造間未就
工程價金達成合意，被上訴人自不可能無端施工之理。查被上訴人已依約定完成系爭
工程，其追加工程款關於「力霸帝景」工地部分為二十八萬零七百四十一元，「東湖
潤泰」工地部分為十四萬四千八百六十一元，合計為四十二萬五千六百零二元，有上
訴人所不爭執之施工數量表在卷可憑，從而被上訴人本於承攬之法律關係，訴請上訴
人給付追加工程款四十二萬五千六百零二元及其法定遲延利息，自屬正當。除第一審
已判命上訴人應給付被上訴人二萬五千六百元本息外，上訴人應再給付四十萬零二元
本息，並說明兩造其餘主張及攻擊防禦方法，不影響本件判決結果，毋庸逐一論述，
乃將第一審所為關於被上訴人敗訴部分廢棄改判，經核於法並無違背。上訴論旨，徒
就原審取捨證據、認定事實之職權之行使，指摘原判決不當，求予廢棄，非有理由。
據上論結，本件上訴為無理由，依民事訴訟法第四百八十一條、第四百四十九條第一
項、第七十八條，判決如主文。
中      華      民      國    八十五    年     十一     月    二十九    日
                              最高法院民事第二庭
                                  審判長法官  曾  桂  香
                                        法官  劉  延  村
                                        法官  徐  璧  湖
                                        法官  劉  福  聲
                                        法官  袁  再  興
      右正本證明與原本無異
                                              書  記  官
中      華      民      國    八十五    年     十二     月     十四     日


司法院資訊處製作；財團法人民間司法改革基金會備份。
